【裁判字號】    97,易,474
【裁判日期】    970818
【裁判案由】    竊盜
【裁判全文】
臺灣屏東地方法院刑事判決               97年度易字第474號
公  訴  人  臺灣屏東地方法院檢察署檢察官
被      告  丙○○
            甲○○
                    （另案
上列被告因竊盜案件，經檢察官提起公訴（97年度偵字第2969號
），被告於準備程序進行中就被訴事實為有罪之陳述，本院裁定
進行簡式審判程序，判決如下：
    主  文
丙○○、甲○○共同攜帶兇器竊盜，均累犯，各處有期徒刑柒月
。扣案之老虎鉗壹支沒收。
    事  實
一、丙○○曾犯妨害自由、竊盜（2 次）及毒品危害防制條例（
    2 次）之罪，其中第2 次所犯毒品危害防制條例之罪，於民
    國96年1 月18日經本院判處有期徒刑1 年4 月確定，嗣經96
    年減刑減為有期徒刑8 月，甫於96年12月10日執行完畢。甲○○曾犯麻醉藥品管理條例、動產擔保交易法、毒品危害防
    制條例及詐欺罪，其中所犯毒品危害防制條例之罪，於96年
    4 月13日經本院判處有期徒刑1 年確定，所犯詐欺罪，於96
    年3 月20日經本院判處有期徒刑4 月，如易科罰金以銀元30
    0 元折算1 日確定，嗣經96年減刑並定其應執行之刑為有期
    徒刑7 月，甫於97年2 月14日執行完畢。詎均不知悔改，於
    97年5 月1 日下午4 時30分許，由甲○○騎乘車牌號碼WKI-
    541 號機車搭載丙○○，行經屏東縣屏東縣屏東市○○街35
    3 巷62弄（起訴書漏載353 巷）旁之停車場時，經丙○○提
    議，竟共同意圖為自己不法之所有，由丙○○攜帶客觀上足
    對人之生命、身體、安全構成威脅，具有危險性之兇器老虎
    鉗1 支，剪斷電線並扭斷水管，而竊取乙○○所有抽水馬達
    1 個（價值約新臺幣5,000 元），甲○○則在一旁把風接應
    ，得手後由甲○○騎乘上開機車搭載丙○○離開。旋於當日
    下午4 時50分許，行經同市○○路與廣東路口時，因未戴安
    全帽經警盤查，其等在有偵查犯罪職權之公務員發覺前，即
    主動交出丙○○所有供竊盜犯罪所用之老虎鉗1 支扣案，並
    向承辦員警承認犯罪而接受裁判。
二、案經屏東縣政府警察局屏東分局報請臺灣屏東地方法院檢察
    署檢察官偵查起訴。
    理  由
一、本件被告丙○○、甲○○所犯係死刑、無期徒刑或最輕本刑
    為3 年以上有期徒刑以外之罪，且非高等法院管轄第一審之
    案件，被告丙○○、甲○○於準備程序進行中就被訴事實為
    有罪之陳述，經告知簡式審判程序之旨，並聽取公訴人及被
    告丙○○、甲○○之意見後，本院認為適宜，依刑事訴訟法
    第273 條之1 第1 項規定，裁定本件進行簡式審判程序，合
    先敘明。
二、前揭事實，迭據被告丙○○、甲○○於警詢、檢察官偵查中
    及本院審理時坦承不諱，核與被害人乙○○於警詢中陳述之
    情節相符，並有贓物認領保管單1 紙附卷可稽及老虎鉗1 支
    扣案可資佐證，事證明確，被告丙○○、甲○○犯行，均堪
    認定。
三、核被告丙○○、甲○○所為，均係犯刑法第321 條第1 項第
    3 款之攜帶兇器竊盜罪。被告丙○○、甲○○間，有犯意聯
    絡及行為分擔，均為共同正犯。被告丙○○曾犯妨害自由、
    竊盜（2 次）及毒品危害防制條例（2 次）之罪，其中第2
    次所犯毒品危害防制條例之罪，於96年1 月18日經本院判處
    有期徒刑1 年4 月確定，嗣經96年減刑減為有期徒刑8 月，
    甫於96年12月10日執行完畢；甲○○曾犯麻醉藥品管理條例
    、動產擔保交易法、毒品危害防制條例及詐欺罪，其中所犯
    毒品危害防制條例之罪，於96年4 月13日經本院判處有期徒
    刑1 年確定，所犯詐欺罪，於96年3 月20日經本院判處有期
    徒刑4 月，如易科罰金以銀元300 元折算1 日確定，嗣經96
    年減刑並定其應執行之刑為有期徒刑7 月，甫於97年2 月14
    日執行完畢，有臺灣高等法院被告前案紀錄表在卷可憑，被
    告丙○○、甲○○受徒刑之執行完畢後，5 年以內故意再犯
    本件有期徒刑以上之罪，均為累犯，俱應依法加重其刑。被
    告丙○○、甲○○在有偵查犯罪職權之公務員發覺前，主動
    向承辦員警承認犯罪，經證人即警員丁○○於本院審理時證
    稱屬實，其等並已接受裁判，均依自首之規定減輕其刑，並
    均先加後減。爰審酌被告丙○○、甲○○均有多項前科，素
    行欠佳，且均出獄不久，即再犯本件竊盜罪，難謂已知所悔
    改，及其等所竊取之抽水馬達價值尚非甚高，並已發還被害
    人乙○○，暨其等於犯罪後均坦承犯行，態度尚稱良好等一
    切情狀，分別量處如主文所示之刑，以示懲儆。扣案之老虎
    鉗1 支，為被告丙○○所有供本件竊盜犯罪所用之物，業據
    其供明在卷，依刑法第38條第1 項第2 款規定，併予宣告沒
    收。
據上論斷，應依刑事訴訟法第273 條之1 第1 項、第299 條第1
項前段，刑法第28條、第321 條第1 項第3 款、第47條第1 項、
第62條前段、第38條第1 項第2 款，判決如主文。
本案經檢察官陳俊宏到庭執行職務。
中    華    民    國    97    年    8     月    18    日
                  刑事第三庭    法  官  春生
以上正本證明與原本無異。
如不服本判決應於收受本判決送達後10日內向本院提出上訴書狀
，其未敘述上訴理由者，並得於提起上訴後10日內向本院補提理
由書狀（均須按他造當事人之人數附繕本）「切勿逕送上級法院
」。
中    華    民    國    97    年    8     月    18    日
                                書記官  唐淑嫻
附錄本判決論罪科刑法條：
刑法第321條第1項：
犯竊盜罪而有左列情形之一者，處6 月以上5年以下有期徒刑：
一、於夜間侵入住宅或有人居住之建築物、船艦或隱匿其內而犯
    之者。
二、毀越門扇、牆垣或其他安全設備而犯之者。
三、攜帶兇器而犯之者。
四、結夥三人以上而犯之者。
五、乘火災、水災或其他災害之際而犯之者。
六、在車站或埠頭而犯之者。


司法院資訊處製作；財團法人民間司法改革基金會備份。
